# 收到保险赔偿的机损险的处理

提问人：wx_5ac5dc4fd5a5 时间：2018-04-05 16:37:40
为机器设备投的机损险，发生了机器中某个零件的损坏时，保险公司赔付的款项是要做营业外收入呢 还是冲减相应费用比较合适呢？有没有相关的准则规定？谢谢各位大神了。

回答人：chenyiwei
个人倾向于将保险赔款单列为营业外收入，与零件损坏转入的管理费用或营业外支出不抵销。

提问人：wx_5ac5dc4fd5a5 时间：2018-04-06 08:59:45
谢谢陈版，之前看你也是倾向与独立业务处理。我们这个赔款额基本都是根据零件的维修重置成本来申请赔付的，即使这样也要单独做营业外收入处理吗

回答人：chenyiwei
赔偿金额的确定依据不影响此问题的判断结论。